臺灣高等法院刑事判決
110年度上訴字第3277號
上  訴  人  
即  被  告  謝榮銓




指定辯護人  李蒼棟律師(義務辯護人)
上列上訴人因詐欺等案件，不服臺灣臺北地方法院110年度審訴
字第520號，中華民國110年9月6日第一審判決（起訴案號：臺灣
臺北地方檢察署109年度偵字第30386號、110年度偵字第4290、1
0120號），提起上訴，本院判決如下：
    主  文
原判決撤銷。
謝榮銓犯如附表編號1至10「罪名及宣告刑」欄所示之罪，各處
如附表編號1至10「罪名及宣告刑」欄所示之刑。
    事  實
一、謝榮銓於民國109年9月19日起，加入LINE通訊軟體暱稱「財
    源滾滾」及其他真實姓名年籍不詳成年人所組成以實施詐術
    為手段，具有持續性、牟利性之有結構性詐欺集團組織(參
    與犯罪組織部分，由原審另為不受理之諭知，非本院審理範
    圍)，而與上開詐欺集團成年成員共同意圖為自己不法之所
    有，基於3人以上共同犯詐欺取財及洗錢之犯意聯絡，於該
    集團組織中擔任提款車手之工作，先由真實姓名年籍不詳成
    年詐欺集團成員以附表所示方式，對附表所示之人施用詐術
    ，致彼等陷於錯誤，而於附表所示時間匯款至附表所示詐欺
    帳戶，謝榮銓則於同年月22日晚上某時許，依「財源滾滾」
    以LINE指示，於同年月23日8時45分許，至臺北市中正區捷
    運古亭站外，向真實姓名年籍不詳之詐欺集團成年男性成員
    取得附表編號1、2所示詐欺帳戶提款卡，再依「財源滾滾」
    以LINE告知之提款卡密碼，於附表編號1、2所示時間、地點
    使用附表編號1、2所示詐欺帳戶提款卡提領附表編號1、2所
    示之人受騙匯入該詐欺帳戶之款項，續依「財源滾滾」指示
    ，於同年月23日16時許，至臺北市中正區捷運古亭站外將領
    得之款項交予「財源滾滾」指定之真實姓名年籍不詳女性詐
    欺集團成員，隔幾天後再依「財源滾滾」之指示將上開提款
    卡剪掉後丟棄於不詳處所，以此方式製造金流追查斷點，隱
    匿詐欺所得去向；於同年月23日晚上某時許，又依「財源滾
    滾」以LINE指示，於同年月24日8時至9時間某時許，至臺北
    市中正區捷運古亭站外，向真實姓名年籍不詳之詐欺集團成
    年男性成員取得附表編號3至10所示詐欺帳戶提款卡，再依
    「財源滾滾」以LINE告知之提款卡密碼，於附表編號3至10
    所示時間、地點使用附表編號3至10所示詐欺帳戶提款卡提
    領附表編號3至10所示之人受騙匯入該詐欺帳戶之款項，續
    依「財源滾滾」指示至臺北市中正區捷運古亭站外將領得之
    款項交予「財源滾滾」指定之真實姓名年籍不詳女性詐欺集
    團成員，以此方式製造金流追查斷點，隱匿詐欺所得去向，
    嗣經附表編號1至7、9、10所示之人發現受騙報警處理，經
    警循線調查，始知上情。
二、案經潘俊德、江孟軒、蔡佩璇、許育峯、陳寶英、周寶玉、
    黃國智、洪清堯、曾懷萱告訴及臺北市政府警察局大安分局
    、臺北市政府警察局中正第二分局報告及黃勤為訴請臺灣臺
    北地方檢察署檢察官簽分偵查起訴。　　
　　理  由
壹、程序部分：
一、本院審理範圍：
  ㈠按110年6月16日修正公布、同月18日施行之刑事訴訟法第348
    條規定：「上訴得對於判決之一部為之。對於判決之一部上
    訴者，其有關係之部分，視為亦已上訴。但有關係之部分為
    無罪、免訴或不受理者，不在此限。上訴得明示僅就判決之
    刑、沒收或保安處分一部為之。」次按同日修正公布、施行
    之刑事訴訟法施行法第7條之13規定：「中華民國110年5月3
    1日修正通過之刑事訴訟法施行前，已繫屬於各級法院之案
    件，於施行後仍適用修正前刑事訴訟法第348條規定；已終
    結或已繫屬於各級法院而未終結之案件，於施行後提起再審
    或非常上訴者，亦同。」，其中所稱「已繫屬於各級法院」
    ，與「已繫屬於法院」之意義，未盡相同。前者有區分係屬
    於各個不同審級法院之意思，而後者則單純僅指繫屬於法院
    而言。而各審級法院繫屬案件及審理程序均具有高度可分性
    及獨立性，在原審級判決終結前，刑事訴訟法既已修正施行
    ，當事人自應依據新修正關於上訴範圍之規定提起上訴，此
    種釐定方式既不影響當事人之期待利益與訴訟防禦權，亦無
    違程序一貫性原則。故於原審級案件終結後提起上訴時，自
    應以其提起各個不同審級上訴時，刑事訴訟法第348條是否
    已經修正施行，作為究應適用新法或舊法決定其上訴範圍之
    時點依據(最高法院110年度台上字第4894號判決意旨參照)
    。查本案係於上開規定修正施行後之110年11月5日始繫屬於
    本院，有臺灣臺北地方法院110年11月5日北院忠刑乙110審
    訴520字第1100009198號函其上之本院收文戳章附卷可考（
    見本院卷第3頁），是本案上訴之效力及其範圍，應依現行
    刑事訴訟法第348條規定判斷。
  ㈡本案檢察官起訴上訴人即被告(下稱被告)謝榮銓如附表編號1
    所為，係一行為觸犯組織犯罪防制條例第3條第1項後段之參
    與犯罪組織罪、刑法第339條之4第1項第2款加重詐欺取財罪
    及洗錢防制法第14條第1項之洗錢罪，如附表編號2至10所為
    ，係一行為觸犯刑法第339條之4第1項第2款(或第2款、第3
    款)加重詐欺取財罪及洗錢防制法第14條第1項之洗錢罪。經
    原審審理後，認被告如附表編號1至10所為，均係一行為犯
    刑法第339條之4第1項第2款加重詐欺取財罪及洗錢防制法第
    14條第1項之洗錢罪，各從一重論以刑法第339條之4第1項第
    2款之加重詐欺取財罪，就被告如附表編號1被訴參與犯罪組
    織罪部分，不另為公訴不受理之諭知。本案僅被告提起上訴
    ，檢察官並未提起上訴，依現行刑事訴訟法第348條規定，
    原判決不另為公訴不受理諭知部分，自非被告上訴範圍，而
    不在本院審理範圍，合先敘明。
二、證據能力部分：
    按被告以外之人於審判外之陳述，雖不符刑事訴訟法第159
    條之1至第159條之4之規定，而經當事人於審判程序同意作
    為證據，法院審酌該言詞陳述或書面陳述作成時之情況，認
    為適當者，亦得為證據。又當事人、代理人或辯護人於法院
    調查證據時，知有第159條第1項不得為證據之情形，而未於
    言詞辯論終結前聲明異議者，視為有前項之同意，同法第15
    9條之5亦有明定。查本件檢察官、被告及辯護人就本判決下
    列所引被告以外之人於審判外陳述之證據能力均不予爭執，
    迄至言詞辯論終結，亦未對該等證據之證據能力聲明異議，
    本院審酌該些供述證據作成時，核無違法取證或其他瑕疵，
    認為以之作為本案之證據屬適當，自有證據能力。其餘資以
    認定被告犯罪事實之非供述證據，均查無違反法定程序取得
    之情形，依刑事訴訟法第158條之4反面規定，亦具證據能力
    。
貳、實體部分：
一、本案認定事實所憑之證據及理由：　　
　  上揭事實，業據被告於警詢、偵查、原審及本院準備程序、
    審理時，均坦承不諱(見偵字第30386號卷第9至17、485、48
    6頁，偵字第4290號卷第55至63頁，原審卷一第277至295頁
    ，本院卷第182、241頁)，並有如附件起訴書證據清單所示
    之證據可資佐證，足徵被告上開任意性之自白核與事實相符
    ，應堪採信。從而，本件事證已臻明確，被告犯行堪以認定
    ，應依法論科。
二、論罪：
　㈠核被告就附表編號1至10所為，均係犯刑法第339條之4第1項
    第2款之三人以上共同詐欺取財罪、洗錢防制法第14條第1項
    之普通洗錢罪。公訴意旨雖以本案詐欺集團係以網際網路傳
    播工具而對告訴人江孟軒、蔡佩璇、洪清堯、曾懷萱、黃勤
    為、黃國智等人施行詐騙，認被告就此部分另係涉犯以網際
    網路傳播工具對公眾散布而犯詐欺取財罪嫌等語。惟按共同
    正犯之所以應對其他共同正犯所實行之行為負其全部責任者
    ，以就其行為有犯意之聯絡為限，若他犯所實行之行為，超
    越原計畫之範圍，而為其所難預見者，則僅應就其所知之程
    度，令負責任，未可概以共同正犯論（最高法院109年度台
    上字第1798號判決意旨參照）。查被告自始供稱其係依LINE
    通訊軟體暱稱「財源滾滾」之人指示前往領款，先後自詐欺
    集團某男性成年成員取得提款卡提領款項，再將領得款項交
    予詐欺集團某女性成年成員，足見本件共同參與實施本件詐
    欺取財犯行之共犯人數至少為三人以上無疑，且被告對此知
    之甚明，固堪認被告本件所為，合於刑法第339條之4第1項
    第1款之加重詐欺取財要件。惟被告僅擔任車手，負責下游
    之提款工作，並非擔任主導犯罪之人，依其分工情況亦非屬
    詐欺集團核心工作，自無從知悉詐騙集團上游成員係以何種
    方式詐騙被害人，本案並無證據證明被告對詐欺集團係以網
    際網路傳播工具對前開告訴人等施行詐術一情，主觀上已知
    情或有所預見，則被告對所屬詐欺集團其他共犯以網際網路
    傳播工具施行詐術之犯行，應已超出其所認知之犯行範圍，
    自不應使被告就詐欺集團以網際網路傳播工具施行詐術之犯
    行，負共同正犯責任。惟此與三人以上共同詐欺取財屬同一
    加重詐欺取財犯行適用同一條項加重事由之減縮，尚無庸變
    更起訴法條。
　㈡共同實施犯罪行為之人，在合同意思範圍以內，各自分擔犯
    罪行為之一部，相互利用他人之行為，以達其犯罪之目的者
    ，即應對於全部所發生之結果，共同負責；故共同正犯間非
    僅就其自己實施之行為負其責任，並在犯意聯絡之範圍內，
    對於其他共同正犯所實施之行為，亦應共同負責，是於集團
    式犯罪，原不必每一共犯均有直接聯繫，亦不必每一階段均
    參與，祇須以自己共同犯罪之意思，事前同謀，而由其中一
    部分人實施犯罪行為者，即應對於犯罪結果負共同正犯罪責
    ，並無分別何部分為孰人下手之必要。查被告與LINE通訊軟
    體暱稱「財源滾滾」及其他真實姓名年籍不詳成年成員等人
    ，均知悉內部分工所從事行為係整體詐欺取財行為分擔之一
    環，各成員縱未親自參與詐騙被害人之行為，甚或未全盤知
    悉其他集團成員詐騙被害人之實際情形，然既於犯意聯絡範
    圍內相互利用集團成員行為，達犯罪目的，應認被告就前揭
    犯行，與所屬之詐欺集團成員間有犯意聯絡及行為分擔，均
    為共同正犯。
  ㈢被告前開所犯刑法第339條之4第1項第2款之三人以上共同詐
    欺取財罪、洗錢防制法第14條第1項之普通洗錢罪之2罪名，
    各係一行為觸犯數罪名，為想像競合犯，均應依刑法第55條
    規定，分別從一重之三人以上共犯詐欺取財罪處斷。又被告
    所為如附表編號1至10所示之犯行，均犯意各別、行為互殊
    ，應分論併罰。　　
　㈣被告所屬詐欺集團成員對如附表編號1至10所示各告訴人施行
    詐術，使告訴人分別匯款至如附表所示之帳戶，再由被告提
    領款項，其中附表編號1、2、7部分，被告於密接時間內，
    分數次提領款項，係侵害同一告訴人之財產法益，各行為之
    獨立性極為薄弱，依一般社會健全觀念，難以強行分開，在
    刑法評價上，應視為數個舉動之接續施行，合為包括之一行
    為予以評價，較為合理，應依接續犯論以包括之一罪。
　㈤累犯是否加重其刑之說明：
　　被告前因偽證案件，經臺灣新北地方法院以106年度審訴字
    第789號判決判處有期徒刑4月確定，於107年9月11日徒刑易
    服社會勞動執行完畢，有本院被告前案紀錄表在卷可按，被
    告受有期徒刑執行完畢後，5年內故意再犯本案有期徒刑以
    上之各罪，均為累犯。本院審酌被告構成累犯之前案為侵害
    國家司法權之偽證罪，與本案犯罪型態、侵害法益、罪質、
    不法內涵及社會危害程度均有所不同，且前案係易服社會勞
    動方式執行，難認其有特別惡性，或對刑罰反應力薄弱之情
    形，尚無依刑法第47條第1項規定加重其刑之必要，爰不予
    加重其刑。　　　　
　㈥再按想像競合犯之處斷刑，本質上係「刑之合併」，其所謂
    從一重處斷，乃將想像競合犯組成之評價上數罪，合併為科
    刑一罪，其所對應之刑罰，亦合併其評價上數罪之數法定刑
    ，而為一個處斷刑。易言之，想像競合犯侵害數法益者皆成
    立犯罪，論罪時必須輕、重罪併舉論述，同時宣告所犯各罪
    名，包括各罪有無加重、減免其刑之情形，亦應說明論列，
    量刑時併衡酌輕罪部分量刑事由，評價始為充足，然後依刑
    法第55條前段規定「從一重處斷」，非謂對於其餘各罪可置
    而不論。因此，法院決定處斷刑時，雖以其中最重罪名之法
    定刑，做為裁量之準據，惟於裁量其輕重時，仍應將輕罪合
    併評價在內。洗錢防制法第16條第2項既規定犯同法第14條
    之罪，在偵查或審判中自白者，減輕其刑，而查被告於原審
    及本院審理時，均有自白上開洗錢犯行，是原應就被告所犯
    洗錢罪，依上開規定減輕其刑，惟被告就上開犯行係從一重
    論以三人以上共同詐欺取財罪，其所犯洗錢罪屬想像競合犯
    其中之輕罪，揆諸前揭說明，應於量刑時依刑法第57條規定
    一併衡酌此項減輕其刑之事由。　　
三、撤銷改判之理由及科刑：
　㈠原審認被告所犯事證明確，予以論罪科刑，固非無見。惟查
    ，本件被告所為如附表所示各罪，均構成累犯，已如前述，
    原審漏未論述被告成立累犯，容有疏漏。　
　㈡被告上訴意旨略以：被告罹患數種精神疾病，本身是中度身
    心障礙，因謀職困難遭詐欺集團利用，原審量刑過重，請求
    適用刑法第59條規定從輕量刑云云。惟按刑之量定，本為法
    院得依職權自由裁量之事項，苟已審酌刑法第57條規定之事
    項，且於法定刑度之內予以量定，客觀上並無明顯濫權之情
    形者，即不容當事人憑其主觀意見，指摘其違法或失當。又
    刑法第59條之酌量減輕其刑，必於犯罪之情狀，在客觀上足
    以引起一般同情，認為即予宣告法定低度刑期，猶嫌過重者
    ，始有其適用（最高法院51年台上字第899號判例意旨參照
    ）。本件原審判決已以被告之責任為基礎，並詳予審酌刑法
    第57條各款所列情形，為科刑輕重標準之綜合考量，在法定
    刑度內，斟酌科刑，尚無偏執一端，致明顯失出失入，客觀
    上不生量刑裁量權濫用或違反比例原則、罪刑均衡原則之情
    形，核無不合，自無違法之可言。又本案被告所屬詐欺集團
    向告訴人等詐取財物，受害人數及詐騙金額非少，衡諸近來
    詐騙集團詐欺犯罪猖獗，遍及國內外，此等詐欺行為非但對
    於社會秩序危害甚大，且侵害廣大民眾之財產法益甚鉅，更
    破壞人際往來之信任感，而被告正值青壯之年，非無謀生能
    力，竟不思以正當途徑獲取所需，所為使詐騙集團更加氾濫
    ，造成被害人財產受損，影響非微，且被告前曾有詐欺、侵
    占、竊盜、偽造文書、偽造有價證券等多項犯行經判刑確定
    執行之紀錄，更應知所警惕、謹慎行事，被告所犯本案各罪
    ，依其犯罪情節，並無客觀上足以引起一般同情之特殊原因
    與環境，難認其犯罪之情狀顯可憫恕，而有何情輕法重之處
    ，自無適用刑法第59條規定酌減其刑之餘地。被告及其辯護
    人徒以前詞指摘原審量刑不當，主張應適用刑法第59條規定
    再予酌減，實屬無據。
　㈢被告上訴意旨以原審量刑過重，請求適用刑法第59條規定從
    輕量刑云云，雖無理由，然原判決既有上開可議之處，即屬
    無可維持，應由本院就原判決撤銷改判。原判決既經撤銷，
    所定應執行刑即失所附麗，應併予撤銷。
　㈣爰以行為人之責任為基礎，審酌被告加入詐欺集團，擔任提
    領贓款之車手分工角色以獲取不法利益，不僅侵害告訴人等
    之財產法益，且影響社會治安，所為實屬不該；惟念被告犯
    後始終坦承犯行，並於原審審理期間與告訴人洪清堯、周寶
    玉、黃國智均達成調解，願賠償其等所受之損害，有調解筆
    錄1份在卷可查（見原審卷一第307、308頁），堪認已有悔
    意，犯後態度尚稱良好，兼衡被告於詐欺集團中並非擔任主
    導角色，暨其素行、犯罪動機、手段、於本院自陳之高中畢
    業之智識程度、未婚、現從事粗工，月入約2、3萬元等家庭
    經濟生活狀況（見本院卷第242頁），於原審及本院審理時
    自白洗錢犯行，合於洗錢防制法第16條之減刑事由，又參酌
    告訴人江孟軒、蔡佩璇、洪清堯、曾懷萱、黃勤為、周寶玉
    、黃國智於原審表示之意見（見原審卷一第129至133、267
    、294頁）、被告之身心狀況(見本院卷第51至65頁之診斷證
    明書)等一切情狀，犯分別量處如附表編號1至10「罪名及宣
    告刑」欄所示之刑，以資懲儆。
四、不另定應執行刑之說明：　　
    參酌最高法院最近一致見解，關於數罪併罰案件，如能俟被
    告所犯數罪全部確定後，於執行時，始由該案犯罪事實最後
    判決之法院所對應之檢察署檢察官，聲請該法院裁定之，無
    庸於每一個案判決時定其應執行刑，則依此所為之定刑，不
    但能保障被告（受刑人）之聽審權，符合正當法律程序，更
    可提升刑罰之可預測性，減少不必要之重複裁判，避免違反
    一事不再理原則情事之發生（最高法院108年度台抗字第489
    號刑事裁定意旨參照）。經查，本件被告於本案所犯各罪均
    未確定，揆諸前開說明，宜俟被告所犯數罪全部確定後，再
    由檢察官聲請裁定為適當。從而，本案不定其應執行之刑，
    併此敘明。  　
五、沒收：
　㈠按犯罪所得，屬於犯罪行為人者，沒收之；於全部或一部不
    能沒收或不宜執行沒收時，追徵其價額；犯罪所得之宣告沒
    收或追徵，有過苛之虞、欠缺刑法上之重要性、犯罪所得價
    值低微，或為維持受宣告人生活條件之必要者，得不宣告或
    酌減之，刑法第38條之1第1項前段、第3項、第38條之2第2
    項定有明文。
　㈡經查，被告於原審準備程序時供稱：9月23日領得報酬為新臺
    幣（下同）2,000或3,000元、9月24日領得報酬為4,000或5,
    000元等語（見原審卷一第279頁），則依有疑唯利被告原則
    ，認被告於本件領得之報酬共為6,000元，本應就該犯罪所
    得6,000元，依法宣告沒收或追徵，然因被告業與告訴人洪
    清堯、周寶玉、黃國智均達成調解，且已分別賠償告訴人洪
    清堯1,000元、周寶玉1,000元、黃國智4,000元等情，經告
    訴人黃國智陳明在卷(見本院卷第243頁)，並有原審調解筆
    錄、公務電話紀錄在卷可查（見原審卷一第307、308、375
    、376頁），難認被告仍保有犯罪所得，如仍就犯罪所得諭
    知沒收、追徵，顯屬過苛，爰依刑法第38條之2第2項之規定
    ，不為沒收、追徵之諭知。　
　㈢又被告持附表所示提款卡接續提領如附表編號1至10所示之款
    項，並將之轉交詐欺集團其他成員，該等款項乃被告參與洗
    錢行為之洗錢標的，惟審酌被告既已將該些款項上繳詐欺集
    團，對該些款項並無事實上管理、處分權，被告於本案詐欺
    集團中僅屬擔任車手之角色分工，倘就上開洗錢標的仍對被
    告諭知沒收，顯屬過苛，爰依刑法第38條之2第2項規定不予
    宣告沒收，併此敘明。　
據上論斷，應依刑事訴訟法第369條第1項前段、第364條、第299
條第1項前段，洗錢防制法第2條第2款、第14條第1項，刑法第11
條前段、第28條、第339條之4第1項第2款、第55條、第47條第1
項、第38條之2第2項，刑法施行法第1條之1第1項，判決如主文
。
本案經檢察官樊家妍提起公訴，檢察官呂光華到庭執行職務。 
中　　華　　民　　國　　111 　年　　2 　　月　　17　　日
                  刑事第一庭  審判長法　官  周煙平
                                    法　官  吳炳桂
                                    法　官  連育群
以上正本證明與原本無異。
如不服本判決，應於收受送達後20日內向本院提出上訴書狀，其
未敘述上訴之理由者並得於提起上訴後20日內向本院補提理由書
（均須按他造當事人之人數附繕本）「切勿逕送上級法院」。
                                    書記官  廖紫喬
中　　華　　民　　國　　111 　年　　2 　　月　　17　　日
附錄：本案論罪科刑法條全文
中華民國刑法第339 條之4
犯第339 條詐欺罪而有下列情形之一者，處1 年以上7 年以下有
期徒刑，得併科1 百萬元以下罰金：
一、冒用政府機關或公務員名義犯之。
二、三人以上共同犯之。
三、以廣播電視、電子通訊、網際網路或其他媒體等傳播工具，
    對公眾散布而犯之。
前項之未遂犯罰之。　　　　　　
洗錢防制法第14條
有第二條各款所列洗錢行為者，處7 年以下有期徒刑，併科新臺
幣5 百萬元以下罰金。
前項之未遂犯罰之。
前二項情形，不得科以超過其特定犯罪所定最重本刑之刑。

附表：
編號 告訴人 詐欺方式 (新臺幣) 轉帳、匯款時間 詐騙帳戶 轉帳、匯款金額 (新臺幣) 提款時間 提款地點 提款金額 (新臺幣) 罪名及宣告刑 1 許育峯 詐欺集團成員於109年9月23日10時57分許，佯裝許育峯友人以line致電許育峯，佯稱要購買法拍屋需要借款12萬元資金周轉云云，致許育峯陷於錯誤，而於右列時間自其大園農會帳戶(帳號詳卷)臨櫃匯款至右列帳戶。 109年9月23日12時57分25秒 中華郵政股份有限公司局號：0000000號、帳號：0000000號帳戶(戶名：王恒萍) 12萬元 ①109年9月23日13時8分42秒 ②109年9月23日13時16分12秒 臺北市○○區○○路0段000號臺北古亭郵局 ①6萬元 ②6萬元 謝榮銓犯三人以上共同詐欺取財罪，累犯，處有期徒刑壹年貳月。 2 潘俊德 詐欺集團成員於109年9月22日下午某時，佯裝係潘俊德客戶致電潘俊德，並與潘俊德加入line好友，佯稱有急事要借錢云云，致潘俊德陷於錯誤，而於109年9月23日中午某時請其子潘孟琮自其所開立之中國信託商業銀行帳戶(帳號詳卷)於右列時間轉帳至右列帳戶。 109年9月23日15時13分4秒  3萬元 109年9月23日15時41分31秒 臺北市○○區○○○路0段000號土地銀行古亭分行 2萬0,005元 (含5元手續費) 謝榮銓犯三人以上共同詐欺取財罪，累犯，處有期徒刑壹年壹月。       109年9月23日15時42分23秒 臺北市○○區○○○路0段000號土地銀行古亭分行 1萬0,005元 (含5元手續費)  3 江孟軒 詐欺集團成員於109年9月24日10時前某時，在旋轉拍賣APP軟體以ID：kiykiykj刊登販賣switch紅藍主機+4款遊戲以及陶板屋餐券訊息，江孟軒上網瀏覽該訊息後，即在旋轉拍賣聊天室與對方聯繫，而陷於錯誤以1萬1,400元購買上開商品，並以網路轉帳至右列帳戶。 109年9月24日9時47分52秒 中國信託商業銀行帳號000000000000號(戶名：高承鈞，下稱中信帳戶)  1萬1,400元 109年9月24日10時9分8秒 臺北市○○區○○○路0段000號土地銀行古亭分行 1萬5,000元 謝榮銓犯三人以上共同詐欺取財罪，累犯，處有期徒刑壹年壹月。 4 蔡佩璇 詐欺集團成員於109年9月24日10時前某時，於旋轉拍賣APP軟體以名稱Ki8yyd刊登販賣包包訊息，蔡佩璇上網瀏覽該訊息後，即以旋轉拍賣內建私訊與對方聯繫，而陷於錯誤以5,500元購買該包包，以網路轉帳至右列帳戶。 109年9月24日10時33分41秒  5,500元 109年9月24日11時26分27秒 臺北市○○區○○○路0段00號臺灣中小企業銀行南台北分行 5,000元 謝榮銓犯三人以上共同詐欺取財罪，累犯，處有期徒刑壹年。 5 洪清堯 詐欺集團成員「甘先生」先在旋轉拍賣APP刊登販賣二手Switch主機、價格6,000元之訊息後，洪清堯瀏覽該訊息陷於錯誤而下標購買，於109年9月23日18時09分24秒，在臺北市○○區○○○路○段000號青田郵局以自動櫃員機匯款5,000元至蒲自秀中華郵政股份有限公司局號0000000號、帳號0000000號帳戶(下稱蒲自秀郵局帳戶)。蒲自秀(業經臺灣高雄地方檢察署檢察官為不起訴處分確定)再依不詳詐欺集團成員之指示自該帳戶提領款項後於右列時間電匯至右列帳戶。 109年9月24日11時7分4秒(依中信帳戶交易明細表)  1萬5,000元 109年9月24日11時27分33秒 臺北市○○區○○○路0段00號臺灣中小企業銀行南台北分行 1萬元 謝榮銓犯三人以上共同詐欺取財罪，累犯，處有期徒刑壹年。 6 曾懷萱 詐欺集團成員「so8ru」先在旋轉拍賣APP刊登販賣Gucci水桶包、價格1萬600元之訊息後，曾懷萱瀏覽該訊息陷於錯誤而下標購買後，於109年9月23日19時45分32秒，在新北市○○區○○○路○段000號全家市鎮店以自動櫃員機匯款1萬800元至上開蒲自秀郵局帳戶。蒲自秀再依不詳詐欺集團成員之指示自該帳戶提領款項後於右列時間電匯至右列帳戶。    109年9月24日11時45分53秒 臺北市○○區○○路0段000號臺北古亭郵局 6,000元 謝榮銓犯三人以上共同詐欺取財罪，累犯，處有期徒刑壹年。 7 陳寶英 詐欺集團成員於109年9月24日10時許，致電陳寶英佯稱係其外甥做網路投資，需借款15萬元云云，致陳寶英陷於錯誤而依指示於右列時間匯款至右列帳戶。 109年9月24日11時0分37秒許 中華郵政股份有限公司局號：0000000號、帳號：0000000號帳戶(戶名：卓映汝) 15萬元 109年9月24日11時33分36秒 臺北市○○區○○路0段000號臺北古亭郵局 6萬元 謝榮銓犯三人以上共同詐欺取財罪，累犯，處有期徒刑壹年貳月。       109年9月24日11時34分50秒 臺北市○○區○○路0段000號臺北古亭郵局 6萬元        109年9月24日11時36分1秒 臺北市○○區○○路0段000號臺北古亭郵局 3萬元  8 黃勤為 詐欺集團成員於109年9月24日12時18分前某時，在網路旋轉拍賣網站以APP刊登販賣二手IPAD訊息，黃勤為於109年9月24日12時18分前某時瀏覽該訊息而以旋轉拍賣網站之訊息功能與對方聯繫後，雙方以LINE連繫後，黃勤為乃以1萬5,000元之價格購買上開商品，並依對方指示而於右列時間自期中華郵政股份有限公司帳戶(帳號詳卷)網路跨行轉出款項至右列帳戶。 109年9月24日12時18分31秒 中信帳戶  1萬5,000元(另支出網路跨行手續費11元) 109年9月24日12時26分54秒 臺北市○○區○○○路0段000號中國信託公館分行 1萬5,000元 謝榮銓犯三人以上共同詐欺取財罪，累犯，處有期徒刑壹年壹月。 9 周寶玉 詐欺集團成員於109年9月23日上午某時，佯裝係周寶玉丈夫妹妹稱其手機掉了換手機號碼，並請其加入line，再於109年9月24日9時許以line致電周寶玉稱要借款云云，致周寶玉陷於錯誤而請公司同事張麗琴於右列時間自其國泰世華銀行帳戶(帳號詳卷)轉帳至右列帳戶。 109年9月24日13時23分40秒  3萬元 109年9月24日13時36分21秒 臺北市○○區○○○路0段000號中國信託公館分行 3萬元 謝榮銓犯三人以上共同詐欺取財罪，累犯，處有期徒刑壹年。 10 黃國智 詐欺集團成員於109年9月22日16時前某時，於網際網路建立line廣告群組後於該群組刊登貸款廣告訊息，黃國智於109年9月22日16時許上網瀏覽該廣告，即依照廣告內容加入對方line好友，詐欺集團成員即向其詐稱辦理貸款需要支付公證費用云云，致黃國智陷於錯誤，而於右列時間自其玉山帳戶(帳號詳卷)轉帳至右列帳戶。 109年9月24日14時19分15秒  3萬2,100元 109年9月24日14時42分51秒 臺北市○○區○○○路0段000號中國信託公館分行 3萬2,000元 謝榮銓犯三人以上共同詐欺取財罪，累犯，處有期徒刑壹年。 
附件：「起訴書之證據清單及待證事實」
編號 證據名稱 待證事實 1 證人潘孟琮於警詢之證述、證人即告訴人潘俊德於警詢之指述、內政部警政署反詐騙諮詢專線紀錄表、雲林縣政府警察局斗六分局公正派出所受理詐騙帳戶通報警示簡便格式表、金融機構聯防機制通報單、LINE對話截圖、中國信託銀行交易明細、潘孟琮存摺影本。 不詳詐欺集團成員於附表編號2所示時間、以附表編號2所示方式對告訴人潘俊德施用詐術，致其陷於錯誤而於附表編號2所示時間匯款至附表編號2所示詐欺帳戶。 2 證人即告訴人江孟軒於警詢之證述、內政部警政署反詐騙諮詢專線紀錄表、桃園市政府警察局刑事警察大隊偵四隊受理詐騙帳戶通報警示簡便格式表、旋轉拍賣對話紀錄截圖、匯款紀錄截圖。 不詳詐欺集團成員於附表編號3所示時間、以附表編號3所示方式對告訴人江孟軒施用詐術，致其陷於錯誤而於附表編號3所示時間匯款至附表編號3所示詐欺帳戶。 3 證人即告訴人蔡佩璇於警詢中之證述、內政部警政署反詐騙諮詢專線紀錄表、高雄市政府警察局苓雅分局民權路派出所受理詐騙帳戶通報警示簡便格式表、受理刑事案件報案三聯單、受理各類案件紀錄表、金融機構聯防機制通報單、台新數位帳戶封面、帳號、匯款明細、旋轉拍賣對話紀錄截圖。 不詳詐欺集團成員於附表編號4所示時間、以附表編號4所示方式對告訴人蔡佩璇施用詐術，致其陷於錯誤而於附表編號4所示時間匯款至附表編號4所示詐欺帳戶。 4 附表編號1、2所示詐欺帳戶交易明細表、中華郵政股份有限公司109年11月26日儲字第1090909317號函及附件。 附表編號1、2所示告訴人受詐欺而於附表編號1、2所示時間匯款至該詐欺帳戶，嗣由被告於附表編號1、2所示時間、地點提領之事實。 5 附表編號3-6、8-10所示詐欺帳戶交易明細表及自動化交易LOG資料-財金交易、中國信託商業銀行股份有限公司109年11月27日中信銀字第109224839301005號函及附件。 附表編號3-6、8-10所示告訴人受詐欺而於附表編號3-6、8-10所示時間匯款至各該詐欺帳戶，嗣由被告於附表編號3-6、8-10所示時間、地點提領之事實。 6 刑案蒐證照片(編號1-6) 被告於附表編號2所示時間、地點提領詐欺犯罪所得之事實。 7 刑案蒐證照片(編號7-9) 被告於附表編號3至5所示時間、地點提領詐欺犯罪所得之事實。 8 警政知識聯網-車籍資訊系統-車輛詳細資料報表列印(5901-FR號自用小客車) 被告係左列自小客車車主之事實。 9 證人即告訴人周寶玉於警詢之證述、內政部警政署反詐騙諮詢專線紀錄表、新北市政府警察局汐止分局橫科派出所陳報單、受理刑事案件報案三聯單、受理各類案件紀錄表、受理詐騙帳戶通報警示簡便格式表、金融機構聯防機制通報單、轉帳畫面截圖、165專線協請金融機構暫行圈存疑似詐欺款項通報單。 不詳詐欺集團成員於附表編號9所示時間、以附表編號9所示方式對告訴人周寶玉施用詐術，致其陷於錯誤而於附表編號9所示時間匯款至附表編號9所示詐欺帳戶之事實。 10 證人即告訴人許育峯於警詢之證述、內政部警政署反詐騙諮詢專線紀錄表、桃園市政府警察局大園分局大園派出所陳報單、受理詐騙帳戶通報警示簡便格式表、金融機構聯防機制通報單、受理各類案件紀錄表、受理刑事案件報案三聯單、大園區農會匯款申請書。 不詳詐欺集團成員於附表編號1所示時間、以附表編號1所示方式對告訴人許育峯施用詐術，致其陷於錯誤而於附表編號1所示時間匯款至附表編號1所示詐欺帳戶之事實。 11 證人即告訴人黃國智於警詢之證述、內政部警政署反詐騙諮詢專線紀錄表、桃園市政府警察局楊梅分局楊梅派出所陳報單、受理詐騙帳戶通報警示簡便格式表、受理各類案件紀錄表、受理刑事案件報案三聯單、轉帳交易畫面截圖、LINE好友及對話截圖、165專線協請金融機構暫行圈存疑似詐欺款項通報單。 不詳詐欺集團成員於附表編號10所示時間、以附表編號10所示方式對告訴人黃國智施用詐術，致其陷於錯誤而於附表編號10所示時間匯款至附表編號10所示詐欺帳戶之事實。 12 中國信託商業銀行股份有限公司109年12月14日中信銀字第109224839317100號函及附件、中華郵政股份有限公司109年12月29日儲字第1090942889號函及附件蒲自秀郵局帳戶開戶資料與客戶歷史交易清單、郵政跨行匯款申請書、蒲自秀內政部警政署反詐騙諮詢專線紀錄表、全國刑案資料查註表、臺灣高雄地方檢察署檢察官不起訴處分書(109年度偵字第22852號)；蒲自秀於高雄地檢署109年度偵字第22852號案件警詢及偵訊時之供述、證人即告訴人洪清堯、曾懷萱於警詢之證述、臺北市政府警察局信義分局吳興街派出所受理詐騙帳戶通報警示簡便格式表、金融機構聯防機制通報單、郵政自動櫃員機交易明細表、旋轉拍賣交易截圖與對話紀錄、新北市政府警察局淡水分局水碓派出所受理詐騙帳戶通報警示簡便格式表、金融機構聯防機制通報單、高雄市政府警察局三民二分局民族派出所照片黏貼紙所附監視器影像畫面截圖、對話紀錄截圖、蒲自秀求職頁面截圖。 不詳詐欺集團成員於附表編號5、6所示時間、以附表編號5、6所示方式對告訴人洪清堯、曾懷萱施用詐術，致彼等陷於錯誤而於附表編號5、6所示時間匯款至蒲自秀郵局帳戶，再由蒲自秀於附表所示時間將款項自該帳戶轉入附表編號5、6所示詐欺帳戶之事實。 13 證人即告訴人黃勤為於偵訊之證述及其提供之旋轉拍買交易畫面截圖、中華郵政股份有限公司109年12月29日儲字第1090942889號函及附件黃勤為郵局帳戶開戶資料與客戶歷史交易清單、中國信託商業銀行股份有限公司110年2月19日中信銀字第110224839033501號函及光碟1片。 不詳詐欺集團成員於附表編號8所示時間、以附表編號8所示方式對告訴人黃勤為施用詐術，致其陷於錯誤而於附表編號8所示時間匯款至附表編號8所示詐欺帳戶，嗣由被告於附表編號8所示時間、地點提領之事實。 14 中華郵政股份有限公司臺北郵局110年1月7日北營字第1090003488號函及所附光碟1片。 被告於附表編號6所示時間、地點提領附表編號6所示詐欺犯罪所得之事實。 15 中國信託商業銀行股份有限公司110年1月15日中信銀字第110224839010692號函及光碟1片。 被告於附表編號9、10所示時間、地點提領附表編號9、10所示詐欺犯罪所得之事實。 16 中華郵政股份有限公司臺北郵局110年1月18日北營字第1100000127號函及所附光碟1片。 被告於附表編號1所示時間、地點提領附表編號1所示詐欺犯罪所得之事實。 17 中正第二分局照片資料用紙。 被告於附表編號1、6、7所示時間、地點提領附表編號1、6、7所示詐欺犯罪所得之事實。 18 證人即告訴人陳寶英於警詢之證述、郵政入戶匯款申請書、金融機構聯防機制通報單、苗栗縣警察局苗栗分局鶴岡派出所受理詐騙帳戶通報警示簡便格式表、受理刑事案件報案三聯單、內政部警政署反詐騙諮詢專線紀錄表；中華郵政股份有限公司110年2月19日儲字第1100040359號函及所附開戶資料與客戶歷史交易清單。 不詳詐欺集團成員於附表編號7所示時間、以附表編號7所示方式對告訴人許育峯施用詐術，致其陷於錯誤而於附表編號7所示時間匯款至附表編號7所示詐欺帳戶之事實。 19 本署勘驗報告1份 被告於附表所示時間、地點自附表所示詐欺帳戶提領附表所示款項之事實。 20 被告謝榮銓於警詢及偵訊不利於己之供述 全部犯罪事實。